---
title: "Projet Regression"
author: "Arno LESAGE SD2A PPS"
date: "`r Sys.Date()`"
output: word_document
---

```{r setup, include=FALSE}
knitr::opts_chunk$set(
	echo = TRUE,
	message = FALSE,
	warning = FALSE
)
library(ggplot2)
library(dplyr)
library(corrplot)
library(skimr)
library(tidyr)
```

### Importation des données

```{r echo=FALSE}
df <- read.csv("simplifiedAmesHousing.csv", header = T, sep = ";")
head(df)
skimr::skim(df)
```
Ici, il faut faire attention à la variable Allays (beaucoup de NA), mais aussi aux variables Bsmt.Half/Full.Bath qui ont beaucoup de 0.

De plus, la variable Order ne semble pas avoir d'importance sérieuse dans le modèle.

## Modification des données
```{r}
# NA de Alley
df$Alley[is.na(df$Alley)] <- "No alley"

# Individu 1342 :
mean((df %>% dplyr::filter(Neighborhood == "BrkSide", Order != 1342) %>% select(Total.Bsmt.SF))[["Total.Bsmt.SF"]]) #763.8972 #Moyenne de la surface du sous sol dans le quartier
df[1342,c("Total.Bsmt.SF", "Bsmt.Full.Bath", "Bsmt.Half.Bath")] <- c(763.8972, 0, 0)

# Individu 1498
df[1498,c("Bsmt.Full.Bath", "Bsmt.Half.Bath")] <- 0

# Individu 2237
df[2237,c("Garage.Cars", "Garage.Area")] <- 0

#Type des charactere 
for (i in c("MS.Zoning", "Alley", "Neighborhood", "Sale.Condition")) {
    df[i] <- factor(df[[i]])
}
```

## EDA : Exploratory data analysis
```{r}
for (i in names(df)) {
    plot(df[i], main = i)
}
```
```{r}
for (i in names(df)) {
    plot(df$SalePrice~df[[i]], main = i, notch = T, las = 2, pch = 20, varwidth = T)
}
```
Voici ce que l'on peut tirer de chacune des variables :
- Order : Ne semble pas avoir d'impact important sur le prix
- MS.Zoning : La majorité des maisons se situent en RL (quartier résidentiel à faible densité), dans cette catégorie, le prix est assez dispersé. Dans les zones à moyenne densité (RM), les pris sont moins dispersés 

```{r}
corrplot::corrplot(cor(dplyr::select(df, -c(MS.Zoning, Alley, Neighborhood, Sale.Condition, ))), method = "shade")
```
